# 请教陈版主，在建工程入账处理问题。

提问人：crprock 时间：2019-06-24 19:04:38
某企业一项在建工程于 2018 年 12 月达到预定可使用状态，该在建工程由几个子项目组成。但其中一个子项目仅与承建方签订了框架合同，未约定具体价款; 另外一个子项目部尚未签订合同，未约定价款。但上述两个项目均在 2019 年 5 月签订补充协议、合同，约定具体价款。请问陈版主， 2018年 12 月是否无需对未约定价款的子项目暂估入账？ 2019 年签订补充协议是否需要对 2018 年 12 月转固金额进行追溯调整？ 另外， 2019年 6 月，某子项目的承建方寄来一些工程的发票，财务发现该工程发票对应的支出并没有暂估进去，请问这部分款项是否需要在 6 月调整固定资产的原值，是否要追溯调整折旧？在正式竣工结算之前是否可以多次暂估？调整暂估金额时是否要追溯调整折旧？

回答人：chenyiwei
理论上， 2018 年 12 月虽无正式书面协议，但应结合行业的交易惯例、以前与该承建商的往来惯例等，合理、谨慎地对相关负债进行暂估，并作为固定资产的暂估入账价值，到 2019 年内签订正式协议后对暂估金额进行调整（但不追溯调整 2018 年内的暂估金额及已计提的折旧）。在目前情况下，如果 2019 年 5 月签约约定的价款与以往惯例差异不大，也可以接受依据2019 年 5 月签订的正式协议约定的价款对 2018 年 12 月固定资产入账价值进行追溯调整的处理方式。
2019 年 6 月，某子项目的承建方寄来一些工程的发票，财务发现该工程发票对应的支出并没有暂估进去，这部分款项应需要在 6 月调整固定资产的原值，但不追溯调整前期已计提的折旧，按未来适用法处理。
理论上正式竣工前的暂估调整次数没有限制，但如果过于频繁，可能招致内控缺陷、前期差错等质疑。